【裁判字號】    98,裁,479
【裁判日期】    980226
【裁判案由】    退休
【裁判全文】
最  高  行  政  法  院  裁  定
                                       98年度裁字第479號
上  訴  人  甲○○
                          送達代收人  乙○○○
上  訴 人   銓敘部
代  表  人  丙○○
                          送達代收人  丁○○
上列當事人間退休事件，上訴人對於中華民國97年10月31日臺北
高等行政法院97年度訴字第804號判決，提起上訴，本院裁定如
下：
    主  文
上訴駁回。
上訴審訴訟費用由上訴人負擔。
    理  由
一、按對於高等行政法院判決之上訴，非以其違背法令為理由，
    不得為之，行政訴訟法第242條定有明文。依同法第243條第
    1項規定，判決不適用法規或適用不當者，為違背法令；而
    判決有同條第2項所列各款情形之一者，為當然違背法令。
    是當事人對於高等行政法院判決上訴，如依行政訴訟法第24
    3條第1項規定，以高等行政法院判決有不適用法規或適用不
    當為理由時，其上訴狀或理由書應有具體之指摘，並揭示該
    法規之條項或其內容；若係成文法以外之法則，應揭示該法
    則之旨趣；倘為司法院解釋或本院之判例，則應揭示該判解
    之字號或其內容。如以行政訴訟法第243條第2項所列各款情
    形為理由時，其上訴狀或理由書，應揭示合於該條項各款之
    事實。上訴狀或理由書如未依此項方法表明，或其所表明者
    與上開法條規定不合時，即難認為已對高等行政法院判決之
    違背法令有具體之指摘，其上訴自難認為合法。
二、本件上訴人原任臺北市政府警察局大同分局巡佐職務，其退
    休案前經被上訴人以民國83年3月9日83台華特四字第097291
    9號函核定，依其任職年資30年以上及退休等級警佐二階一
    級支年功俸新臺幣（下同）290元之標準，核給百分之九十
    之月退休金，並自83年6月1日生效。嗣因上訴人82年考績結
    果晉敘俸級一級，被上訴人乃以同年4月28日83台華特四字
    第0994197號函核定更改其退休等級為警佐二階一級支年功
    俸310元，上訴人並據經更正之月退休金證書，於83年6月2
    日向臺灣銀行辦理優惠存款。上訴人前於88年3月26日以不
    服上開被上訴人83年4月28日函，為請求核定其退休等級為
    警佐二階一級支年功俸430元，並據以補發月退休金及養老
    給付差額，提起復審、再復審，均經以所提已逾法定救濟期
    限而予駁回，提起行政訴訟亦經改制前行政法院89年9月21
    日89年度裁字第1180號裁定駁回。嗣上訴人於91年7月5日復
    就請求撤銷被上訴人上開同一標的，提起復審、再復審，亦
    經公務人員保障暨培訓委員保會（下稱保訓會）審認以上訴
    人是項請求，為對於已決定之復審、再復審事件重行提起復
    審、再復審，爰以91年12月3日91公審決字第0910號再復審
    決定書決定：「再復審不受理」，上訴人仍不服提起行政訴
    訟，經原審以91年度訴字第5211號判決駁回。嗣上訴人於92
    年8月20日再次以撤銷被上訴人83年4月28日函，提起復審，
    又經保訓會審認上訴人對同一事件再提起復審，顯違一事不
    再理原則，以93年1月13日93公審決字第0009號復審決定書
    決定：「復審不受理」在案。上訴人復於93年2月3日依行政
    程序法第128條規定，向被上訴人請求撤銷上開被上訴人83
    年4月28日函，案經被上訴人以93年2月6日部退三字第09323
    28999號書函復略以：「台端陳情撤銷本部83年4月28日83台
    華特四字第0994197號之退休核定函，前曾於92年8月20日向
    保訓會提起復審，並經該會以93年1月13日93公審決字第000
    9號復審決定書，決定復審不受理，上訴人對於該決定，如
    有不服，應循法定程序，於決定書送達次日起2個月內向臺
    北高等行政法院提起行政訴訟。」等語，惟上訴人不服，仍
    執意提起復審，遭復審駁回，提起行政訴訟，經原審94年6
    月9日93年度訴字第2467號判決駁回。上訴人仍不服，於94
    年7月14日以該原審判決有行政訴訟法第273條第1項第1款、
    第13款及第14款為由，向原審提起再審之訴。經原審95年3
    月13日94年度再字第51號判決駁回。上訴人提起上訴，經本
    院96年9月13日96年度裁字第2062號裁定上訴駁回。上訴人
    又於96年9月27日依行政程序法第128條第1項第2款規定，向
    被上訴人請求撤銷上開被上訴人83年4月28日函等等，經被
    上訴人以96年10月3日部退一字第0962857703號函復略以：
    「台端因退休事件致本部請求書一案，經查與屢次台端請求
    事項相同，業由本部函復後，並由台端依法提起復審、再復
    審、行政訴訟，均經駁回；嗣又提起上訴，亦經本院96年9
    月13日96年度裁字第2062號上訴駁回確定，復請查照。……
    。」上訴人不服，提起復審遭決定不受理，提起本件行政訴
    訟，經遭駁回後，提起本件上訴。經查原審係以上訴人於96
    年9月27日提出請求書請求被上訴人給付58年至83年間之俸
    額及考績獎金等之損害賠償，非但於法無據，亦已逾5年之
    時效期間，且不符合行政程序法第128條之規定為由，以上
    訴人之訴顯無理由，而駁回其訴。上訴人徒執前詞主張被上
    訴人83年4月28日台華特四字第0972919號函係違法之行政處
    分，且上訴人之請求權因知悉新事實在後及時效中斷而重行
    起算，應不受5年之限制，原判決之理由四、五、六、七、
    八均應廢棄等語，雖以該判決違背法令為由，惟核其上訴理
    由，係就原審取捨證據、認定事實之職權行使，指摘其為不
    當，並就原審已論斷者，泛言未論斷，或就原審所為論斷，
    泛言其論斷矛盾，而非具體表明合於不適用法規、適用法規
    不當、或行政訴訟法第243條第2項所列各款之情形，難認對
    該判決之如何違背法令已有具體之指摘。依首開規定及說明
    ，應認其上訴為不合法。
三、據上論結，本件上訴為不合法。依行政訴訟法第249條第1項
    前段、第104條、民事訴訟法第95條、第78條，裁定如主文
    。
中    華    民    國    98    年    2     月    26    日
                    最高行政法院第五庭
                        審判長法官  黃  璽  君
                              法官  姜  素  娥
                              法官  鄭  忠  仁
                              法官  黃  本  仁
                              法官  吳  東  都
以  上  正  本  證  明  與  原  本  無  異
中    華    民    國    98    年    2     月    26    日
                              書記官  王  福  瀛


司法院資訊處製作；財團法人民間司法改革基金會備份。
